臺灣桃園地方法院小額民事判決
                               110年度壢保險小字第371號
原      告  旺旺友聯產物保險股份有限公司

法定代理人  劉自明  


訴訟代理人  陳君儀  

被      告  楊陵華  


上列當事人間請求損害賠償事件，本院於民國110 年11月25日言
詞辯論終結，判決如下：
    主      文
一、被告應給付原告新臺幣壹萬伍仟陸佰陸拾伍元，及自民國一
    百一十年五月十一日起至清償日止，按年利率百分之五計算
    之利息。
二、訴訟費用新臺幣壹仟元由被告負擔。
三、本判決得假執行。
    理  由  要  領
一、本件除下列理由要領外，依民事訴訟法第436 條之18第1 項
    規定，僅記載主文，其餘省略。
二、按訴狀送達後，原告不得將原訴變更或追加他訴，但擴張或
    減縮應受判決事項之聲明者，不在此限，民事訴訟法第255
    條第1 項第3 款定有明文。經查，本件原告起訴時聲明原為
    ：「被告應給付原告新臺幣（下同）22,746元，及自起訴狀
    繕本送達翌日起至清償日止，按年利率5 ％計算之利息。」
    （見本院卷第3 頁）；嗣於民國110 年11月25日本院審理中
    ，變更聲明為：被告應給付原告15,665元，其餘不變（見本
    院卷第56頁）。核原告前開所為，乃減縮應受判決事項之聲
    明，依上開規定，應予准許。
三、次按物被毀損時，被害人除得依民法第196 條請求賠償外，
    並不排除民法第213 條至第215 條之適用。依民法第196 條
    請求賠償物被毀損所減少之價額，得以修復費用為估定之標
    準，但以有必要者為限（例如：修理材料以新品換舊品，應
    予折舊），此有最高法院77年度第9 次民事庭會議決議可資
    參照。經查，本件原告主張其承保訴外人許繼元所有車牌號
  &0000; 碼000-0000號自小客車（下稱系爭汽車）受損之修復
    費用為
    22,746元（含零件10,485元、工資3,752 元、烤漆8,509 元
    ），自應就零件費用折舊部分自損害賠償額中予以扣除。又
    依行政院所頒之固定資產耐用年數表及固定資產折舊率表之
    規定，自用小客車折舊年限為5 年，依定率遞減折舊率為10
    00分之369 ，且其最後1 年之折舊額，加歷年折舊累計額，
    其總和不得超過該資產成本原額之9/10。查系爭汽車係於10
    5 年11月出廠，此有系爭汽車行照為佐（見本院卷第7 頁）
    ，迄至本件交通事故發生之日即108 年4 月21日，已使用2
    年6 個月，則零件扣除折舊費用估定為3,405 元（詳如附表
    之計算式），加計工資及烤漆費用後，被告應賠償之金額為
    15,666元（計算式：3,405+3,752+8,509=15,666元），原告
    就本金部分請求經減縮後為15,665元，係在前開計算得請求
    之範圍之內，故原告請求如主文第1 項所示即屬有據，應予
    准許。
中    華    民    國   110    年    12    月    17    日
                  中壢簡易庭      法  官  張博鈞

以上為正本係照原本作成。
如不服本判決，應於送達後20日內，向本院提出上訴狀並表明上
訴理由，如於本判決宣示後送達前提起上訴者，應於判決送達後
20日內補提上訴理由書（須附繕本）。
如委任律師提起上訴者，應一併繳納上訴審裁判費。
中    華    民    國   110    年    12    月    17    日
                                  書記官  張季容
附錄：
一、民事訴訟法第436條之24第2項：
    對於小額程序之第一審裁判上訴或抗告，非以其違背法令為
    理由，不得為之。
二、民事訴訟法第436條之25：
    上訴狀內應記載上訴理由，表明下列各款事項：
    （一）原判決所違背之法令及其具體內容。
    （二）依訴訟資料可認為原判決有違背法令之具體事實。
三、民事訴訟法第471 條第1 項：（依同法第436 條之32第2 項
    規定於小額事件之上訴程式準用之）上訴狀內未表明上訴理
    由者，上訴人應於提起上訴後20日內，提出理由書於原第二
    審法院；未提出者，毌庸命其補正，由原第二審法院以裁定
    駁回之。
附表：零件部分折舊（單位：新臺幣）
┌─────────────────────────┐
│-----                                             │
│折舊時間           金額                           │
│第1年折舊值        10,485×0.369=3,869            │
│第1年折舊後價值    10,485-3,869=6,616             │
│第2年折舊值        6,616×0.369=2,441             │
│第2年折舊後價值    6,616-2,441=4,175              │
│第3年折舊值        4,175×0.369×(6/12)=770       │
│第3年折舊後價值    4,175-770=3,405                │
└─────────────────────────┘